Macul, R.M. Santiago, Chile

☐ (+56) 997-950-576 | ☐ eduardo-bray

Resumen profesional

Soy desarrollador, músico y pedagogo graduado de la Pontificia Universidad Católica de Chile con más de 15 años de experiencia en los campos de enseñanza, producción artística y tecnología.

He trabajado principalmente en la integración de soluciones de software y hardware en campos artísticos y pedagógicos. Desde el 2005 he ido adquiriendo experiencia en entornos GNU/Linux como Gentoo, Fedora, SuSE, entre otros; así como en el uso avanzado de suites ofimáticas, edición de audio, MIDI, imágenes vectoriales y diversos lenguajes y entornos de programación.

Soy un profesional con un genuino interés por el aprendizaje continuo y la adquisición de nuevas experiencias en entornos constructivos de trabajo en los que pueda materializar mi aporte. Me interesa ser parte de un equipo que busque soluciones que entreguen valor tanto a usuarios como a la propia organización a través de la creación o mejora de herramientas y procedimientos que contribuyan en lo técnico y humano.

Habilidades_

Programación C, Python, C#, C++, Bash, GDScript, RegEx, LaTeX, EPUB, Lua, Markdown.

Librerías y herramientas GNU/Linux, Gentoo, Pandas, Pytest, Boto3, GCP, Docker, Venv, Neovim, Make, KDE, QT5, Jenkins, Jupyter,

Beautiful Soup, Logging, Argparse, Coverage, Sphinx, Tidy, Perl, Ableton Live/Max, SED, WPF, VM Virtual Box.

Gestión de Proyectos Jira, Bitbucket, Kanban, GIT, Confluence, Trello, Google Workspace, Git Hooks.

Idiomas Español (nativo) e Inglés (fluído).

Experiencia

Sunai Santiago, Chile

DIC 2022 - JUN 2023 DESARROLLADOR PYTHON

- Carga automática de datos en sistema ETL para API y FTP.
- Diseño y creación de tablas, queries y procedimientos PostgreSQL.
- Integración de código Python con GCP (GMail, Drive y Sheets).
- Carga automática de datos a Buckets en AWS.
- Mejora de procedimientos y creación de herramientas de automatización.
- Metodología TDD con pytest y coverage.
- Levantamiento de Pipelines en Bitbucket.
- Generación automática de reportes con PostgreSQL, C# y LaTeX bajo CLEAN architecture.
- Carga de datos y validación desde archivos xLSX locales
- · Creación de scripts Bash para procedimientos en Jenkins.

Estudio 6/8 Santiago, Chile

DESARROLLADOR FREELANCE

- Director técnico y creativo del videojuego Bakumapu (RPG). • Programación en GDScript bajo el motor open source Godot.
- Programación en Python y librerías PyQT para herramientas internas del desarrollo.
- Diseño de metodologías de trabajo y organización en Kanban bajo plataformas Trello y GitHub.
- Desarrollo bajo TDD v CI/CD.

MUEBLISTA

• Documentación LaTeX convertida automáticamente а нтмь.

FONDECYT N.º 3210600 Santiago, Chile

AYUDANTE DE INVESTIGACIÓN AGO 2021 - DIC 2021

- Confección de Base de Datos e investigación web.
- Programación en Python, búsquedas RegEx y herramienta de web scraping.

ONG Innovacien Rancagua, Chile NOV 2021 - DIC 2021

DOCENTE DEL CURSO DE ALFABETIZACIÓN DIGITAL

• Clases de manejo básico de sistemas Windows, Microsoft Office y navegación web.

Confección y diseño de muebles y controladores

• Confección de controladores MIDI de baja latencia con Arduino (C, C++). • Diseño de muebles y modelación 3D en SketchUp.

2 DE OCTUBRE DE 2023

Santiago, Chile

ENE 2018 - presente

MAR 2021 - presente

Compañía de Teatro La Recogida

MÚSICO, COMPOSITOR, LUTHIER E INTÉRPRETE.

Santiago, Chile JUL 2012 - DIC 2014

• Desarrollo de controlador MIDI inalámbrico para samples y efectos en tiempo real.

Pedal controlador Bluetooth para visualización de partituras.

Orquestas, Agrupaciones y Ensambles Varios

INTÉRPRETE DE BATERÍA Y PERCUSIÓN

Santiago, Chile

ENE 2005 - presente

- Sistemas de sincronización MIDI vía LAN entre Ableton Live y Resolume Arena para visuales y audio SFX en tiempo real.
- Programación MIDI y plugins MAX.
- Percusionista en la оғи, озли, Ensamble de Percusión імис, Musicales de la Pastoral ис.
- Proyectos independientes y variadas agrupaciones de música popular y experimental.

Varios colegios Santiago, Chile

PROFESOR DE MÚSICA

ABR 2015 - DIC 2019

- Colegio SS. CC. Manquehue (2015-2019).
- · Colegio Altamira (2018).
- · Complejo Educacional Esperanza (2016).

Educación

PUC (Pontificia Universidad Católica de Chile)

Santiago, Chile

LICENCIADO EN EDUCACIÓN

MAR 2015 - ENE 2016

- Estudio de seminario sobre el aprendizaje musical de los alumnos a través de las Tecnologías de Información y Comunicación.
- Profesor de Educación Media en Educación Musical.
- · Aprobado con distinción.

PUC (Pontificia Universidad Católica de Chile)

Santiago, Chile

MAR 2005 - JUL 2014

- LICENCIADO EN MÚSICA • Intérprete superior de Percusión.
- Estudios técnicos en programación avanzada del Minor en Programación e Informática.
- Tesorero y Vicepresidente del Centro de Estudiantes de Música (CEEM).

Actividad Extracurricular

Editor de libros electrónicos

Int.

VARIAS COMUNIDADES

2013 - Presente

- Digitalización de libros y corrección automatizada de procesos ocr.
- Maquetación de libros en formato EPUB, XHTML mediante CSS en Sigil.
- Confección de herramientas y plugins para facilitación de los procesos de corrección (Python y PyQT5).
- Videos tutoriales de Inkscape para la vectorización de imágenes.

Grupos y foros GNU/Linux

Int.

PARTICIPACIÓN COMO USUARIO DE SOFTWARE OPEN SOURCE

- Reporte de bugs y creación de parches diff.
- Asesoría y soporte a usuarios de sistemas Gentoo Linux.
- Publicación de tutoriales y configuraciones.

2005 - Presente